臺灣高等法院民事裁定　　　　　　　　 100年度抗字第1210號
　　抗　告　人　王華興
　　代　理　人　王聰明律師
抗告人因與國勝企業股份有限公司等間第三人撤銷之訴事件，對
於中華民國100年6月30日臺灣板橋地方法院100年度訴字第1230
號裁定提起抗告，本院裁定如下：
    主  文
原裁定廢棄。
    理  由
一、按有法律上利害關係之第三人，非因可歸責於己之事由而未
    參加訴訟，致不能提出足以影響判決結果之攻擊或防禦方法
    者，得以兩造為共同被告對於確定終局判決提起撤銷之訴，
    請求撤銷對其不利部分之判決，此為民事訴訟法第507條之1
    明定。又依同法第507條之5準用第500條第1項、第2項規定
    ，提起第三人撤銷之訴，除其撤銷理由發生或知悉在後，自
    知悉時起算外，應自判決確定時起算，判決於送達前確定者
    ，自送達時起算30日之不變期間內為之。
二、查本件抗告人主張相對人吳全昌前以臺灣板橋地方法院99年
    度訴字第230號確認董事委任關係不存在等事件（下稱前訴
    訟），起訴請求確認與相對人國勝企業股份有限公司（下稱
    國勝公司）間之董事委任關係不存在，誤列其為國勝公司之
    法定代理人，經其兩度陳報否認之，前訴訟程序仍未依職權
    進行調查，一審判決即告確定，致其無機會參加訴訟，卻因
    稅法而受有出入境管制之不利情事，爰依民事訴訟法第507
    條之1前段規定，提起第三人撤銷訴訟，聲明請求：(一)前訴
    訟確定判決予以撤銷；(二)確認其與國勝公司間監察人及清算
    人委任關係不存在；(三)國勝公司應向經濟部辦理其監察人登
    記之註銷變更登記。經原法院以抗告人提起本件訴訟已逾30
    日之不變期間為由，駁回其訴，抗告人不服，乃抗告前來。
三、查前訴訟所為判決係確認相對人間之董事委任關係不存在，
    而抗告人於原法院除提起第三人撤銷訴訟，請求撤銷前訴訟
    判決外，尚請求確認其與國勝公司間監察人及清算人委任關
    係不存在，及命國勝公司應向經濟部辦理其監察人登記之註
    銷變更登記，有起訴狀附原審卷可憑，揆諸上開說明，此部
    分應不在前訴訟之判決範圍內，則抗告人是否有意合併訴請
    該二項聲明，宜予探求，原法院援引第三人撤銷訴訟之法定
    期間，逕以起訴逾期為由裁定駁回，尚有未洽，抗告理由雖
    未及此，然原裁定既有不當，自應予以廢棄發回，由原法院
    更為適當之處理。另抗告人就前訴訟是否具有法律上利害關
    係，可得參加訴訟，乃提起第三人撤銷訴訟之要件，而其又
    謂未曾收受前訴訟之判決書，無從知悉該案已判決確定，並
    未遲誤提起撤銷訴訟等情，宜予查明，裁定如主文。
中    華    民    國   100    年    8     月    31    日
                  民事第九庭
                      審判長法  官  黃熙嫣
                            法  官  曾部倫
                            法  官  陳玉完
正本係照原本作成。
本裁定除以適用法規顯有錯誤為理由外，不得再抗告。如提起再
抗告，應於收受後10日內委任律師為代理人向本院提出再抗告狀
。並繳納再抗告費新台幣１千元。
中    華    民    國   100    年    9     月    1     日
                            書記官  鎖瑞嶺